---
title: "HR_Analytics2"
author: "Christian Roth"
date: "2023-09-03"
output: 
  html_document:
    css: styles.css
    toc: yes
    toc_float: true
    toc_depth: 3
    df_print: paged
bibliography: meine_referenzen.bib
csl: apa.csl
---

```{r setup, include=FALSE}
knitr::opts_chunk$set(echo = TRUE)
```

```{r, message=FALSE, include=FALSE}
if(!require("tidyverse")) {install.packages("tidyverse");library("tidyverse")}
#zur einfachen Speicherung und Bearbeitung von 'Tibbles' (Alternative zu den herkömmlichen Dataframes)

if(!require("ggplot2")) {install.packages("ggplot2");library("ggplot2")}
#zur Visualisierung

if(!require("lubridate")) {install.packages("lubridate");library("lubridate")}
#macht es einfacher, mit Datums- und Zeitangaben zu arbeiten

if(!require("explore")) {install.packages("explore");library("explore")}
#zur grafischen Erkundung einer Variable oder Tabelle

if(!require("rpart")) {install.packages("rpart");library("rpart")}
#wird verwendet für die Erstellung von Erstellung von Entscheidungsbaum-Modellensowohl für Klassifikations- als auch für Regressionsanalysen

if(!require("caret")) {install.packages("caret");library("caret")}
# wird für maschinelles Lernen, Modelltraining, Evaluierung und Auswahl von Modellen verwendet

if(!require("rpart.plot")) {install.packages("rpart.plot");library("rpart.plot")}
#um die Darstellung und Visualisierung von Entscheidungsbaum-Modellen zu verbessern, die mit dem rpart-Paket erstellt wurden

if(!require("randomForest")) {install.packages("randomForest");library("randomForest")}
#steht für die Implementierung des Random Forest Algorithmus, welches eine leistungsstarke Methode für maschinelles Lernen ist, die für Klassifikations- und Regressionsaufgaben verwendet wird

if(!require("psych")) {install.packages("psych");library("psych")}
#wird für die Durchführung von psychometrischen Analysen und psychologischen Tests in der Psychologie und verwandten Bereichen verwendet

library(readr)
#ist Teil des tidyverse und liest den Datensatz ein

library("viridis")
#zum Erstellen von farbigen Grafiken und Plots

library("corrplot")
#bietet Funktionen zur Visualisierung von Korrelationsmatrizen

library("GGally")
#ermöglicht die Erstellung von Paardiagrammen und anderen komplexen Diagrammen

library("Metrics")
#Sammlung von Funktionen zur Bewertung von Modellen, insb. Machine-Learning-Umgebungen

library("neuralnet")
#ermöglicht das Training und die Erstellung von künstlichen neuralen Netzwerken

library("purrr")
#bietet Funktionen zur Arbeit mit Funktionen und Vektoren, um den Umgang mit Daten zu erleichtern

library("dplyr")
#bietet eine Reihe von Funktionen, die speziell dafür entwickelt wurden, um Datenmanipulationen zu vereinfachen

library("tidyr")
#wird verwendet, um "unordentliche" Daten zu bereinigen

library("rlang")
#zentrale Sammlung von Funktionen und Werkzeugen, die in R für die Programmierung mit Tidyverse-Paketen entwickelt wurden
library(tibble)
#ist Teil des "tidyverse"-Ökosystems in R und bietet eine moderne Repräsentation von Dataframes

rm(list = ls())

```

# 1. Business Understanding

## Zielsetzung

Das übergeordnete Ziel dieses Berichts ist es, die Faktoren zu identifizieren und zu analysieren, die die Jobzufriedenheit von Mitarbeitern beeinflussen. Dabei möchten wir insbesondere verstehen, wie verschiedene Aspekte wie Gehalt, Arbeitsbedingungen, Mitarbeiterbeziehungen und anerkannte Arbeitsleistung die Zufriedenheit am Arbeitsplatz beeinflussen. Die Ergebnisse dieser Analyse sollen als Grundlage für HR-Entscheidungen und -Strategien dienen, um die Mitarbeiterzufriedenheit und -bindung zu verbessern.

## Fragen, die beantwortet werden sollen

* Welche Faktoren haben den größten Einfluss auf die Jobzufriedenheit?  
* Wie korrelieren Gehalt, Arbeitsbedingungen und andere Variablen mit der Jobzufriedenheit?  
* Welche Empfehlungen können wir für die Personalabteilung ableiten, um die Mitarbeiterzufriedenheit zu verbessern?  

## Aktualisierte These

Die zentrale These dieses Berichts lautet:  

**"Mitarbeiter, die ein höheres Gehalt erhalten, bessere Arbeitsbedingungen vorfinden, positive Mitarbeiterbeziehungen pflegen und deren Arbeitsleistung anerkannt wird bzw. deren Arbeitsanforderungen erfüllbar sind, haben eine höhere Jobzufriedenheit."**  

In diesem Zusammenhang werden spezifische Variablen wie **"MonthlyIncome"**, **"WorkLifeBalance"**, **"RelationshipSatisfaction"** und andere näher betrachtet und analysiert.

## Methodik

Dieser Bericht wird nach dem Cross-Industry Standard Process for Data Mining (CRISP-DM) entwickelt. Dieses standardisierte Vorgehensmodell ermöglicht eine strukturierte und effiziente Analyse von Datensätzen und ist branchenübergreifend anerkannt. 

Der CRISP-DM-Leitfaden (Cross-Industry Standard Process for Data Mining) wurde ursprünglich im Jahr 1999 veröffentlicht. Dieser Leitfaden stellt ein Rahmenwerk für den Prozess der Datenanalyse und des Data Mining vor und hat zum Ziel, den gesamten Lebenszyklus eines Data-Mining-Projekts zu strukturieren. Der Leitfaden wurde von einem Konsortium entwickelt, das Unternehmen wie IBM, NCR Corporation und DaimlerChrysler AG umfasste.

Der CRISP-DM-Leitfaden ist in sechs Phasen unterteilt:

1. Business Understanding: Verständnis für die geschäftlichen Anforderungen und Ziele  
2. Data Understanding: Verständnis für die verfügbaren Daten und ihre Qualität  
3. Data Preparation: Vorbereitung und Aufbereitung der Daten für die Analyse  
4. Modeling: Auswahl und Anwendung von Data-Mining-Techniken und -Modellen  
5. Evaluation: Bewertung der Modelle in Bezug auf ihre Effektivität und Geschäftsnutzen  
6. Deployment: Implementierung der Modelle in die geschäftliche Praxis  

Dieser Leitfaden hat sich als sehr nützlich und anwendungsorientiert erwiesen und wird häufig in der Industrie sowie im akademischen Bereich verwendet. Er bietet eine strukturierte Herangehensweise, um Data-Mining-Projekte effizient und effektiv zu managen.

Jede dieser Phasen wird in diesem Bericht ausführlich behandelt, um einen ganzheitlichen Überblick und fundierte Schlussfolgerungen zu ermöglichen.